最高法院刑事判決　　　　　　一○○年度台上字第五○五○號
上　訴　人　許登星
上列上訴人因違反槍砲彈藥刀械管制條例案件，不服台灣高等法
院中華民國一○○年六月十三日第二審判決（一○○年度上訴字
第四九一號，起訴案號：台灣桃園地方法院檢察署九十九年度偵
字第三九七九號），提起上訴，本院判決如下：
    主  文
上訴駁回。
    理  由
按刑事訴訟法第三百七十七條規定，上訴於第三審法院，非以判
決違背法令為理由，不得為之。是提起第三審上訴，應以原判決
違背法令為理由，係屬法定要件。如果上訴理由書狀並未依據卷
內訴訟資料，具體指摘原判決不適用何種法則或如何適用不當，
或所指摘原判決違法情事，顯與法律規定得為第三審上訴理由之
違法情形，不相適合時，均應認其上訴為違背法律上之程式，予
以駁回。本件原判決撤銷第一審關於上訴人許登星部分之不當判
決，改判依想像競合犯關係，從一重論處其未經許可，寄藏手槍
罪刑。已詳敘認定犯罪事實之依據及憑以認定之理由。並依憑證
人任崇儒、梁俊郎、林坤成、黃明傳分別於第一審、原審時之證
詞，與卷附錄影蒐證勘驗筆錄等證據資料，對如何認定上訴人於
原判決事實欄所載時間，搭計程車遭警察攔下後，即表明攜帶制
式手槍、子彈，並同意員警搜索之情，予以說明，且就扣案制式
手槍、子彈，縱認係警察在不符合附帶、逕行、緊急搜索等情形
下所搜索查扣，然該制式手槍、子彈係非供述性證據，縱係違法
搜索而得，亦未改變證物之形態而影響其可信性，此對上訴人訴
訟上防禦不利益之程度不高，且警察係在道路搜索，對上訴人之
人權侵害並非鉅大，再參酌扣案之制式手槍多達四把及子彈七十
餘顆，危害社會治安非輕等情，衡酌刑事訴訟法第一百五十八條
之四規定，應認本件查扣之制式手槍、子彈有證據能力，以上訴
人辯解扣案制式手槍、子彈，係非法逮捕所得，應無證據能力云
云，並非可採，均已依據卷內資料予以指駁。從形式上觀察，原
判決並無任何違背法令之處。又當事人聲請調查之證據，事實審
認其無調查之必要，得依刑事訴訟法第一百六十三條之二第一項
規定，以裁定駁回之，或於判決理由予以說明。原判決敘明上訴
人係同意搜索，且黃明傳、任崇儒業於第一審時到庭作證陳述，
是其聲請再為傳訊，自無必要等由，於法並無不合。上訴意旨置
原判決之論敘於不顧，徒為事實上之爭辯，並對原審採證認事及
其他自由裁量之職權行使，任意指摘，難謂已符合首揭法定上訴
要件。其上訴違背法律上之程式，應予駁回。
據上論結，應依刑事訴訟法第三百九十五條前段，判決如主文。
中    華    民    國  一○○  年    九    月   十五   日
                      最高法院刑事第十一庭
                          審判長法官  陳  世  淙  
                                法官  陳  東  誥  
                                法官  何  菁  莪  
                                法官  施  俊  堯  
                                法官  洪  曉  能  
本件正本證明與原本無異
                                      書  記  官  
中    華    民    國  一○○  年    九    月   十九   日
                                                       s